hr-HR: Kompatibilna oprema za vožnju: BMX bicikl; Role; RC automobil; Skateboard; Romobil za trikove; Ostalo
lt-LT: Suderinama liežuvėlio įranga: BMX dviratis; Vienaeiliai riedučiai; Radijo bangomis valdomas automobilis; Riedlentė; Triukinis paspirtukas; Kita
en: Compatible ride equipment: BMX bike; Inline skates; RC car; Skateboard; Stunt scooter; Other
th: อุปกรณ์สำหรับขี่ที่เข้ากันได้: จักรยาน BMX; อินไลน์สเกต; รถบังคับวิทยุ; สเกตบอร์ด; สตันท์สกู๊ตเตอร์; อื่นๆ
hu: Kompatibilis orsótípus: BMX kerékpár; Görkorcsolya; RC autó; Gördeszka; Trükkroller; Egyéb
zh-CN: 适用骑行装备: BMX 自行车; 直排轮滑鞋; 遥控车; 滑板; 特技滑板车; 其他
ru: Совместимое оборудование для катания: Велосипед BMX; Роликовые коньки; Радиоуправляемая машина; Скейтборд; Трюковой самокат; Другое
da: Kompatibel rideudstyr: BMX-cykel; Inliners; Fjernstyret bil; Skateboard; Trickløbehjul; Andet
ro-RO: Echipament de călărie compatibil: Bicicletă BMX; Role; Mașină RC; Skateboard; Trotinetă freestyle; Altele
tr: Uyumlu sürüş ekipmanı: BMX bisiklet; Tek sıra tekerlekli paten; RC araba; Kaykay; Akrobasi scooter; Diğer
nb: Kompatibelt rideutstyr: BMX-sykkel; Inlineskøyter; Radiostyrt bil; Skateboard; Triksesparkesykkel; Annet
cs: Kompatibilní vybavení pro jízdu: BMX kolo; Kolečkové brusle; RC auto; Skateboard; Freestyle koloběžka; Jiné
sv: Kompatibel ridutrustning: BMX-cykel; Inlines; Radiostyrd bil; Skateboard; Tricksparkcykel; Övrigt
el: Συμβατός εξοπλισμός ιππασίας: Ποδήλατο BMX; Πατίνια inline; Τηλεκατευθυνόμενο αυτοκίνητο; Σκέιτμπορντ; Πατίνι για κόλπα; Άλλο
es: Equipo de conducción compatible: Bicicleta BMX; Patines en línea; Auto a control remoto; Patineta; Scooter de acrobacias; Otro
ja: 対応乗車機器: BMXバイク; インラインスケート; RCカー; スケートボード; スタントスクーター; その他
pt-BR: Equipamentos de prática compatível: Bicicleta BMX; Patins in-line; Carro de controle remoto; Skate; Patinete de manobra; Outro
zh-TW: 相容騎乘設備: BMX 自行車; 直排輪; 遙控車; 滑板; 特技滑板車; 其他
sk-SK: Kompatibilné vybavenie na jazdu: BMX bicykel; Kolieskové korčule; RC auto; Skateboard; Freestyle kolobežka; Iné
ko: 호환 승용 장비: BMX 자전거; 인라인 스케이트; RC카; 스케이트보드; 스턴트 스쿠터; 기타
sl-SI: Združljiva oprema za zabaviščne naprave: BMX kolo; Rolerji; RC avto; Rolka; Skiro za trike; Drugo
pl: Zgodne wyposażenie jeździeckie: Rower BMX; Rolki; Samochód RC; Deskorolka; Hulajnoga wyczynowa; Inne
fi: Yhteensopivat pyörälliset urheiluvälineet: BMX-pyörä; Rullaluistimet; RC-auto; Skeittilauta; Temppupotkulauta; Muu
fr: Équipement de glisse compatible: Vélo BMX; Rollers en ligne; Voiture télécommandée; Skateboard; Trottinette freestyle; Autre
it: Attrezzatura ride compatibile: Bici BMX; Pattini in linea; Auto radiocomandata; Skateboard; Monopattino da freestyle; Altro
de: Kompatible Geräte: BMX-Rad; Inlineskates; RC-Auto; Skateboard; Stunt-Scooter; Sonstige
nl: Compatibel rijdend materieel: BMX-fiets; Inline skates; RC-auto; Skateboard; Stuntstep; Overige
bg-BG: Съвместима екипировка за каране: BMX велосипед; Ролери; Радиоуправляема количка; Скейтборд; Тротинетка за трикове; Друго
vi: Thiết bị di chuyển tương thích: Xe đạp BMX; Giày trượt patin một hàng bánh; Xe điều khiển từ xa (RC); Ván trượt; Xe trượt scooter biểu diễn; Khác
pt-PT: Equipamento de deslizamento compatível: Bicicleta BMX; Patins em linha; Carro RC; Skate; Trotinete de acrobacias; Outro